【裁判字號】    89,訴,1433
【裁判日期】    890824
【裁判案由】    強盜
【裁判全文】
臺灣臺中地方法院刑事判決                        八十九年度訴字第一四三三號
    公  訴  人  台灣台中地方法院檢察署檢察官
    被      告  甲○○
    指定辯護人  本院公設辯護人  丁○○
右列被告因強盜案件，經檢察官提起公訴（八十九年度偵字第九０二一號），本院判
決如左：
    主  文
甲○○攜帶兇器，踰越安全設備，於夜間侵入住宅竊盜，因脫免逮捕，當場施以強暴
脅迫，處有期徒刑伍年肆月。
    事  實
一、甲○○於民國（下同）八十九年六月一日凌晨二時三十分許之夜間，意圖為自己
    不法之所有，攜帶其工作場所提供，非其所有，客觀上足以對人之生命、身體造
    成威脅，可為兇器使用之螺絲起子一支，至台中縣龍井鄉○○路泳池巷十號「台
    灣臭臭鍋」之店面兼住家，徒手伸進未上鎖之氣窗，打開下方之窗戶，踰越該窗
    戶進入店內，竊取置於收銀機內之現金新台幣（以下同）八千四百元。得手後，
    適屋主乙○○與丙○○自外返回上開住處，發現上情，甲○○見事跡敗露，遂往
    店後方之窗戶方向逃逸，乙○○趨前自甲○○後方抱住甲○○，使之無法脫逃，
    並呼叫丙○○前來協助，甲○○為脫免逮捕，竟恫嚇乙○○、丙○○稱：如不放
    我走，就要拿傢伙出來等語，乙○○不從，甲○○即自其長褲左邊口袋內取出預
    藏之螺絲起子向後猛剌，幸乙○○等二人閃避得宜而未剌中，丙○○旋即上前搶
    下甲○○手中之螺絲起子，二人再予制服甲○○。嗣丙○○將店門打開欲呼叫管
    理員前來時，甲○○趁隙掙脫乙○○之環抱欲往外逃跑，並高舉店內之椅子欲擲
    乙○○，企圖阻擋其追捕，丙○○即上前將椅子搶下並合力將甲○○制服。當場
    扣得甲○○作案用之螺絲起子一支及竊得之現金八千四百元。
二、案經台中縣警察局烏日分局報請台灣台中地方法院檢察署檢察官偵查起訴。
    理  由
一、訊據被告甲○○固坦承有於右揭時、地持螺絲起子行竊之事實，惟矢口否認有對
    被害人施以強暴、脅迫之行為，辯稱：伊本將螺絲起子置於褲袋內，被乙○○自
    後抱住捕獲時，該螺絲起子剛好插到伊之大腿，伊始拿出該把螺絲起子。伊只有
    求被害人放伊走，並未恫嚇被害人，亦未拿起子剌人。又伊當時係想逃跑，故將
    椅子推倒，以便逃走，並未朝被害人扔擲云云。惟查：右揭被告為被害人乙○○
    、丙○○查獲時，為脫免逮捕，向乙○○、丙○○恫稱：如不放我走，就要拿傢
    伙出來，並自其褲袋取出螺絲起子向後猛剌，復於丙○○將店門打開時，趁機舉
    起店內之椅子欲丟擲乙○○，企圖阻止其追捕之情，業據証人丙○○、乙○○於
    警訊及本院調查時到庭結証屬實。按乙○○、丙○○二人與被告素不相識，並無
    怨隙，渠二人實無甘冒偽証罪責，惡意設詞誣陷被告之理，且被告預藏兇器作案
    ，於事跡敗露被害人欲合力逮捕時，為脫免逮捕，自其口袋中取出預藏之螺絲起
    子作為武器以求脫逃，應可想像且符合常理，再參以被告於偵查中就檢察官訊以
    ：「你今天偷錢時，被丙○○發現你又拿起子剌人家？」，亦供承：「我是想跑
    而已，因為害怕」等語，足認被害人二人所指情節應屬可採。另被告於本院審理
    時復辯稱：伊當時被被害人自後抱住，動彈不得，如何向被害人丟擲椅子云云，
    惟按被告於警訊及本院調查時均供稱伊當時係要把椅子移開以便逃跑云云，則如
    被告已動彈不得，如何將挪開椅子逃跑？參以証人乙○○、丙○○業已供明被告
    係趁丙○○開門之際，趁機掙脫逃跑，並將椅子舉起，椅子已拿超過頭，是要砸
    人等語，足認被告上揭所辯，無非係事後卸飾之詞，不足採信。本案復有螺絲起
    子一支扣案可資佐証。事証明確，被告右揭犯行，洵堪認定。
二、查扣案之螺絲起子一端甚為尖銳，可用以攻擊、傷害人之身體，自屬兇器之一。
    被告攜帶可為兇器之螺絲起子，逾越窗戶之安全設備侵入被害人等經營之「台灣
    臭臭鍋」之店面兼住家行竊，且為免逮捕，當場對被害人乙○○、丙○○施以言
    詞脅迫及對乙○○施以強暴，核其所為，係犯刑法第三百二十九條、第三百三十
    條第一項之準加重強盜罪。其以一行為，同時對被害人乙○○、丙○○施以脅迫
    ，為想像競合犯。上開被告為脫免逮捕而施以強暴、脅迫之行為，時地密接，且
    係基於一脫免逮捕之犯意為之，應為單純之一罪。爰審酌被告正值狀年，不思努
    力上進，圖以此方式不勞而獲，且於夜間侵入住宅行竊，對居家安全造成莫大威
    脅，於被害人查覺後，猶以暴力相向，惡性非輕，其犯後態度避重就輕，顯未全
    然悔悟等一切情狀，量處如主文所示之刑，以示懲儆。扣案之螺絲起子一把雖係
    被告行竊所攜之兇器，惟該起子係被告工作之處所提供予被告使用之物，非其所
    有，業據被告陳明在卷，亦非違禁物，爰不在此諭知沒收，附此敘明。
據上論斷，應依刑事訴訟法第二百九十九條第一項前段，刑法第三百二十一條第一項
第一款、第三款、第三百二十九條、第三百三十條第一項，判決如主文。
中      華      民      國       八十九     年    八      月    二十四  日
                                   台灣台中地方法院刑事第二庭
                                          法  官   吳  幸  芬
右正本證明與原本無異。
如不服本判決，應於判決送達後十日內向本院提出上訴狀，上訴於臺灣高等法院臺中
分院( 須附繕本 )。
                                          書記官
中      華      民      國       八十九     年    八      月    三十    日


司法院資訊處製作；財團法人民間司法改革基金會備份。
